【裁判字號】    92,交聲,1182
【裁判日期】    921231
【裁判案由】    聲明異議
【裁判全文】
臺灣臺中地方法院交通事件裁定                  九十二年度交聲字第一一八二號
    原處分機關  交通部公路總局台中區監理所
    異議人即
    受處分人    甲○○
右列受處分人因違反道路交通管理處罰條例案件，對於交通部公路總局台中區監理所
九十二年十月十三日所為之裁決（中監違字第駕裁六○─Ｈ00000000號裁決
書），聲明異議，本院裁定如左：
    主  文
異議駁回。
    理  由
一、原處分機關略以：本案係台中縣警察局烏日分局舉發受處分人甲○○駕駛車號Ｂ
    ２─３２１９號自小貨車於九十一年五月九日十時十七分許，在台中縣大肚鄉○
    ○路○段追分國小前，因「闖紅燈（該員不服，警方當場提示錄影帶，該員拒絕
    觀看，經欲交付駕、行照，當事人不接受逕行離去）」違規，受處分人曾於九十
    一年五月三十日提出申訴，經原舉發機關函覆違規屬實，受處分人仍未依指定日
    期到案，該所遂於九十二年十月十三日以○─Ｈ00000000號裁決書，裁
    處罰鍰新台幣五千四百元整，並記違規點數三點，逾期則依裁決書處罰主文規定
    裁處，於法並無不合等語。
二、本件異議人即受處分人甲○○則以：本件交通事件發生時，異議人確無闖紅燈之
    行為，且警員孫仰毅先生提示Ｖ８錄影帶予異議人觀看時，異議人並未拒絕觀看
    ，舉發單據所登載之異議人拒絕觀看錄影帶之事實有偽，且異議人觀看Ｖ８錄影
    帶後，發覺異議人確實並無闖越紅燈之事實（請原舉發機關提出異議人是否闖紅
    燈之錄影帶到庭說明），本件實係舉發員警認定不當並違法沒收異議人之行、駕
    照，故認原舉發機關之舉發實有違誤，爰聲明異議云云。
三、按汽車駕駛人，行經有燈光號誌管制之交岔路口闖紅燈者，處新台幣一千八百元
    以上五千四百元以下罰鍰，並記違規點數三點，道路交通安全規則第一百零二條
    第一項第一款，道路交通管理處罰條例第五十三條、第六十三條第一項第三款分
    別定有明文。經查：本件受處分人甲○○駕駛車號Ｂ２─３２１９號自小貨車於
    九十一年五月九日十時十七分許，在台中縣大肚鄉○○路○段追分國小前，為台
    中縣警察局烏日分局員警舉發闖紅燈違規，並掣開中縣警交字第Ｈ000000
    00號舉發通知單等情，有前揭舉發通知單、裁決書台中縣警察局烏日分局九十
    一年六月十八日九一烏警交字第００８６１２號函等在卷可稽，雖異議人辯稱當
    時並未闖紅燈云云，惟經本院傳喚證人即本件舉發員警孫仰毅到庭證稱：「當時
    我是面對違規人交叉而過，我看到違規人闖紅燈，我就馬上將車迴轉過來，將之
    攔下告知他闖紅燈，而且我車上有Ｖ８，當場有錄影，但違規人拒絕觀看，違規
    人就當場離開，將證件遺留在我這裡，我有用郵寄還他。錄影帶只保留一年時間
    而已，本件已超過一年，早已銷毀了」等語（見本院九十二年十二月三日庭訊筆
    錄），是依證人證述，渠乃親眼看見違規人確有於舉發時、地違反號誌管制闖越
    紅燈之事實，且當場亦出示錄影帶予違規人觀看，顯示舉發員警已踐行違規舉發
    之程序，再舉發員警與受處分人素不相識，亦無宿怨，茍無該違規情事，舉發員
    警當無濫行舉發之理。又訊據受處分人並無法提出任何可供調查之證據以實其說
    ，本院經查亦無何證據足資證明舉發警員有捏造事實違法取締之情事，則執勤警
    員本其維護交通秩序、安全職責所為之舉發，自應受到合法、正確之推定，異議
    人空言指摘原處分不當尚屬無據。原處分機關據以援引上開規定，分別裁處罰鍰
    新台幣五千四百元，並記違規點數三點；逾期則依裁決書處罰主文規定裁處，並
    無不當。本件異議為無理由，應予駁回。
四、據上論斷，應依道路交通管理處罰條例第八十七條第二項、道路交通案件處理辦
    法第十九條，裁定如主文。
中      華      民      國    九十二    年    十二      月   卅一       日
                                        臺灣臺中地方法院交通法庭
                                            法  官  王  靜  秋
右正本證明與原本無異。
如不服本裁定應於送達後五日內向本院提出抗告狀。
                                            書記官
中      華      民      國    九十二    年   十二      月    三十一     日


司法院資訊處製作；財團法人民間司法改革基金會備份。
